福建金門地方法院刑事判決　
111年度簡上字第7號
上  訴  人  
即  被  告  林育民



上列被告因傷害案件，不服本院金城簡易庭110年度城簡字第129
號中華民國110年12月30日第一審判決（聲請簡易判決處刑案號
：110年度偵字第1077號），提起上訴，本院管轄第二審之合議
庭判決如下：
    主  文
原判決撤銷。
林育民犯傷害罪，累犯，處拘役伍拾日，如易科罰金，以新臺幣
壹仟元折算壹日。扣案之水果刀壹支沒收。
    犯罪事實
一、林育民於民國110年8月13日晚間8時5分許，在金門縣○○鎮○○
    路00號迴龍宮前，因故與丁慶明發生口角糾紛，竟基於傷害
    他人身體之犯意，手持水果刀1支攻擊丁慶明，致丁慶明身
    體受有左臉頰穿刺傷約3公分、舌頭穿刺傷約2公分、右臉頰
    穿刺傷約0.5公分等傷害。
二、案經丁慶明訴由金門縣警察局金城分局報告福建金門地方檢
    察署檢察官偵查後，聲請以簡易判決處刑。
    理  由
一、證據能力部分：
  ㈠按被告以外之人於審判外之陳述，雖不符刑事訴訟法第159條
    之1至第159條之4之規定，而經當事人於審判程序同意作為
    證據，法院審酌該言詞陳述或書面陳述作成時之情況，認為
    適當者，亦得為證據。當事人、代理人或辯護人於法院調查
    證據時，知有同法第159條第1項不得為證據之情形，而未於
    言詞辯論終結前聲明異議者，視為有前項之同意，刑事訴訟
    法第159條之5規定甚明。查本判決所引用之各該被告林育民
    以外之人所為審判外陳述以及其他書面陳述，雖屬傳聞證據
    ，然據檢察官、被告於本院審理時皆表示對證據能力均不爭
    執，同意有證據能力（見本院卷第113頁），本院審酌上開
    證據資料製作時之情況，尚無違法不當及證明力明顯過低之
    瑕疵，認以之作為證據應屬適當，故揆諸上開規定，應認有
    證據能力。
　㈡至於其餘資以認定本案犯罪事實之非供述證據，查無實施刑
    事訴訟程序之公務員違法取得之情形，均認有證據能力。
二、認定前揭犯罪事實所憑證據及理由：
  ㈠上揭犯罪事實，業據被告於本院審理時坦承不諱，核與證人
    即告訴人丁慶明於警詢及偵查證述情節相符（見警卷第13-1
    5頁、偵卷第49頁），復有警製扣押筆錄、扣押物品目錄表、
    扣押物品收據及衛生福利部金門醫院110年8月26日第12號診
    斷證明書1份（見警卷第17-23、29頁）等附卷可資佐證。此
    外，並有扣案之水果刀1支扣案可佐，足認被告上開任意性
    自白與事實相符。
  ㈡綜上所述，被告犯傷害之行為，已事證明確，足以認定，應
    依法論科。
三、論罪科刑暨撤銷原判決之理由：
  ㈠核被告所為，係犯刑法第277條第1項傷害罪。
　㈡又被告前於108年間因違反毒品危害防制條例等案件，經臺灣
    高雄地方法院以108年度審訴字第1059號判決判處有期徒刑1
    年，被告上訴後經臺灣高等法院高雄分院109上訴字第275號
    駁回上訴確定。被告於109年7月16日入監服刑，於110年7月
    1日縮短刑期執行完畢，此有臺灣高等法院被告前案紀錄表
    在卷可參(見本院卷第91-93頁)，被告於有期徒刑執行完畢
    後，5年內故意再犯本件有期徒刑以上之罪，為累犯。依司
    法院大法官會議釋字第775號解釋所示，為避免發生罪刑不
    相當之情形，法院就本案應依該解釋意旨，裁量是否加重最
    低本刑。而所謂避免發生上述罪刑不相當之情形，是指避免
    發生因累犯加重本刑，致生行為人所受之刑罰超過其所應負
    擔罪責之情形。簡言之，避免發生累犯個案加重本刑致生過
    苛的情形。有無過苛，須要經過法院裁量權之行使判斷。查
    被告受徒刑執行完畢之前案為故意之毒品犯罪，非過失所致
    ；又前案執畢後，僅經過1個月餘即再犯本案，前案之執行
    並不足使被告警惕收斂，明顯對刑罰之反應不佳；且前案之
    毒品案件本質上為被告自傷行為，被告本件卻變本加厲傷害
    他人，惡性顯著加重。案經綜據以上所有情節加以裁量後，
    足認被告於本件所犯之罪，加重本刑並未使其所受刑罰超過
    應負擔之罪責，故應依刑法第47條第1項規定加重其刑。
  ㈢原審判決以被告犯傷害罪之行為，事證明確，遂以論罪科行
    ，固非無見。惟被告於本院審理時坦承犯行（見本院卷第11
    4頁），且與告訴人達成和解，雙方同意無條件和解並撤回
    告訴等情，有和解書1紙存卷可參（見本院卷第13頁），此
    部分為原審所不及審酌，並足以動搖原審量刑之基礎。則被
    告上訴意旨認原審以量刑過重而提起上訴，為有理由，應由
    本院將原判決撤銷改判。
  ㈣爰以行為人即被告之責任為基礎，審酌被告僅因與告訴人發
    生口角糾紛，竟暴力相向，持刀攻擊告訴人，所為實有不該
    。惟衡酌其犯後始終坦承犯行，犯後態度良好，且於原審為
    簡易判決處刑後至上訴期間與丁慶明達成和解等情，業如前
    述。復兼衡其犯罪之動機係因口角糾紛，且被告事後亦受丁
    慶明手持30公分長、10公分寬之開山刀傷害，受有頭部8公
    分撕裂傷、頸部5公分撕裂傷之傷勢，丁慶明受傷之部位、
    範圍及程度，及被告於本院審理時自陳為國中肄業之智識程
    度、從事粗工，月收入約3萬5,000元之經濟狀況，未婚無子
    ，母親住在高雄、父親已經過世家庭生活狀況等一切情狀（
    見本院卷第115頁），量處如主文第2項所示之刑，並諭知易
    科罰金之折算標準。
四、沒收部分：
    扣案之水果刀1支，為被告所有，供本件犯罪所用之物，爰
    依刑法第38條第2項前段宣告沒收。
據上論結，應依刑事訴訟法第455條之1第1項、第3項、第369條
第1項前段、第364條、第299條第1項前段，刑法第277條第1項、
第47條第1項、第41條第1項、第38條第2項，刑法施行法第1條之
1第1項，判決如主文。
本案經檢察官張漢森聲請以簡易判決處刑，檢察官席時英到庭執
行職務。
中　　華　　民　　國　　111 　年　　3 　月　  29　　日
                  刑事第一庭   審判長法　官　陳弘能
　　　　　　　　　                   法  官  魏玉英
　　　　　    　                     法  官  黃俊偉
以上正本係照原本作成。
本判決不得聲明不服。
中　　華　　民　　國　　111 　年　　3 　　月　　29　　日
                                     書記官  黃紹洧
附錄論罪科刑法條
中華民國刑法第277條第1項：
傷害人之身體或健康者，處五年以下有期徒刑、拘役或五十萬元
以下罰金。